---
title: "R Notebook for EMOS. Case study:Brazilian Ecommerce"
output: html_notebook
---

Ερώτηση:Να γράψετε κώδικα που να βρίσκει από πόσοι πελάτες της επιχείρησης έχουν δηλώσει τοποθεσία το Ρίο ντε Τζανέιρο
```{r}

#Ανοίγουμε όλα τα datasets που αφορούν το Brazilian Ecommerce από το kaggle

library(dplyr)
library(tidyr)
an_1<-as.data.frame(olist_customers_dataset %>%
  filter(customer_city=="rio de janeiro") %>%
  distinct(customer_unique_id) %>%
  tally())
print(paste("The number of customers who declared as location Rio de Janeiro was", an_1[1]))

```

Ερώτηση:Να βρείτε το όνομα του πελάτη που πραγματοποίησε σε μία παραγγελία την αγορά των περισσότερων προϊόντων
```{r}
an_2<-as.data.frame(olist_order_items_dataset %>%
  group_by(order_id) %>%
  tally() %>%
  arrange(desc(n)) %>%
  full_join(olist_orders_dataset,by='order_id') %>%
  select(order_id,n,customer_id) %>%
  full_join(olist_customers_dataset,by='customer_id') %>%
  slice(1))
print(paste("The customer with most of items in one order was",an_2[1,4]))  


```

Ερώτηση:Να υπολογίσετε το συνολικό κόστος (αγορα+μεταφορικά) των προϊόντων που αγοράστηκαν από το Sao Paolo
```{r}
#Υπολογίζουμε το συνολικό κόστος αθροίζοντας συνολικό κόστος αγοράς και κόστος μεταφοράς.
a<-olist_order_items_dataset %>%
  select(order_id,price,freight_value) %>%
  group_by(order_id) %>%
  summarise(order_price=sum(price),freight_value_per_order=sum(freight_value)) %>%
  mutate(total_order_value=order_price+freight_value_per_order) 

#Από άλλo dataset υπολογίζουμε το ποσό πληρωμής για κάθε παραγγελία
b<-olist_order_payments_dataset %>%
  group_by(order_id) %>%
  summarise(order_value=sum(payment_value))

#Ενώνουμε τα δύο datasets
c<-full_join(a,b,by='order_id')

 
an_3<-sum(as.data.frame(olist_customers_dataset %>%
  filter(customer_city=="sao paulo") %>%
  select(customer_id) %>%
  inner_join(olist_orders_dataset,by='customer_id') %>%
  select(order_id) %>%
  inner_join(c,by='order_id') %>%
  mutate(total_cost=coalesce(total_order_value,order_value)))$total_cost) 
print(paste("The total cost of the products that were bought from Sao Paulo was",an_3))

```

Ερώτηση:Να βρείτε τον τρόπο/τρόπους πληρωμής του πελάτη από το Ρίο ντε Τζανέιριο που είχε τις μεγαλύτερες από πλευράς κόστους αγορές
```{r}
#Βρίσκουμε τον πελάτη από το Ρίο ντε Τζανέιρο που είχε τις μεγαλύτερες από πλευράς κόστους αγορές
d<-as.data.frame(olist_customers_dataset %>%
  filter(customer_city=="rio de janeiro") %>%
  select(customer_id,customer_unique_id) %>%
  inner_join(olist_orders_dataset,by='customer_id') %>%
  inner_join(c,by='order_id') %>%
  group_by(customer_unique_id) %>%
  summarise(order_value_per_customer=sum(order_value)) %>%
  arrange(desc(order_value_per_customer)) %>%
  top_n(n=1))

#Βρίσκουμε σε ποια order_ids αντιστοιχεί αυτός ο πελάτης και έπειτα τα payment_types
an_4<-olist_customers_dataset %>%
  filter(customer_unique_id==d[1,1]) %>%
  inner_join(olist_orders_dataset,by='customer_id') %>%
  inner_join(olist_order_payments_dataset,by='order_id') %>%
  select(payment_type)
print(paste("The client, from Rio de Janeiro with the most expensive purchases, payed with",an_4))

```

Ερώτηση:Να βρείτε σε ποια ημερομηνία πραγματοποιήθηκαν οι περισσότερες αγορές σε μία μέρα
```{r}
an_5<-as.data.frame(olist_orders_dataset %>%
  select(order_purchase_timestamp) %>%
  mutate(date_of_purchase=format(as.POSIXct(strptime(order_purchase_timestamp,"%Y-%m-%d %H:%M:%S",tz="")) ,format = "%d-%m-%Y")) %>%
  select(date_of_purchase) %>%
  group_by(date_of_purchase) %>%
  tally() %>%
  arrange(desc(n)) %>%
  top_n(n=1))
print(paste("The most of purchases in the same day became at",an_5[1,1]))  

```

Ερώτηση:Να βρείτε σε ποιον μήνα πραγματοποιήθηκε η μεγαλύτερη εισροή εσόδων για την επιχείρηση
```{r}
an_6<-as.data.frame(full_join(c,olist_orders_dataset,by='order_id') %>%
  separate(order_delivered_customer_date, into = c("Date", "Time"), sep = " ") %>%
  separate(Date, into = c("Year","Month", "Day"), sep = "-") %>%
  select(Month,order_value) %>%
  mutate(Month=month.name[as.numeric(Month)]) %>%
  group_by(Month) %>%
  na.omit() %>%
  summarise(revenue_per_month=sum(order_value)) %>%
  arrange(desc(revenue_per_month)) %>%
  top_n(n=1))
print(paste("The month, with the biggest revenue, was",an_6[1,1]))


```

Ερώτηση:Να εμφανίσετε την κατηγορία προϊόντος για κάθε έ
να από τα προϊόντα που δεν παραδόθηκαν και που δεν απεστάλθηκαν
```{r}
an_7<-olist_orders_dataset %>%
  filter(order_status!="delivered",order_status!="shipped") %>%
  select(order_id) %>%
  inner_join(olist_order_items_dataset,by='order_id') %>%
  group_by(product_id) %>%
  summarise(no_items_per_product=n()) %>%
  inner_join(olist_products_dataset,by='product_id') %>%
  left_join(product_category_name_translation,by='product_category_name') %>%
  select(product_id,no_items_per_product,product_category_name,product_category_name_english)

print("The product category name, for each product which wasn't delivered, nor shipped, was:") 
an_7
```

Ερώτηση: Ποια ήταν η πόλη του πιο δημοφιλούς(αριθμός πωλήσεων) seller;
```{r}
an_8<-olist_order_items_dataset %>%
  group_by(seller_id) %>%
  summarise(number_of_sales_per_seller=n()) %>%
  arrange(desc(number_of_sales_per_seller)) %>%
  top_n(n=1) %>%
  inner_join(olist_sellers_dataset,by='seller_id') %>%
  select(seller_city)
print(paste("The city of the most famous seller is",an_8))

```

Ερώτηση:Να βρείτε τα δύο προϊόντα με τις μεγαλύτερες σε πλήθος πωλήσεις που είχαν περισσότερες από 3 φωτογραφίες στην περιγραφή τους
```{r}
an_9<-as.data.frame(olist_order_items_dataset %>%
  group_by(product_id) %>%
  summarise(number_of_sales_per_product=n()) %>%
  arrange(desc(number_of_sales_per_product)) %>%
  inner_join(olist_products_dataset,by='product_id') %>%
  filter(product_photos_qty>3) %>%
  slice(1:2) %>%
  select(product_id,number_of_sales_per_product,product_photos_qty))

print(paste("The first two products with most of sales and with more than 3 photos in their description were",an_9[1,1],"and",an_9[2,1]))


```

Ερώτηση:Να βρείτε την κατηγορία προϊόντων που είχε τον καλύτερο μέσο όρο αξιολογήσεων
```{r}

an_10<-olist_order_items_dataset %>%
  inner_join(olist_products_dataset,by='product_id') %>%
  full_join(olist_order_reviews_dataset,by='order_id') %>%
  group_by(product_category_name) %>%
  summarise(mean_review_per_product_category=mean(review_score)) %>%
  na.omit() %>%
  arrange(desc(mean_review_per_product_category)) %>%
  left_join(product_category_name_translation,by='product_category_name') %>%
  slice(1) %>%
  nth(n=3)
  
print(paste("The category of products with the best average score review was",an_10)) 

```

Ερώτηση: Να υπολογίσετε το εβδομαδιαίο έσοδο αγορών της κατηγορίας esporte_lazer για τους Καλοκαιρινούς μήνες 
```{r}
e<-olist_order_items_dataset %>%
  mutate(total_cost_per_item=price+freight_value) %>%
  left_join(olist_orders_dataset,by='order_id') %>%
  select(order_id,order_item_id,product_id,order_delivered_customer_date,total_cost_per_item) %>%
  left_join(olist_products_dataset,by='product_id') %>%
  filter(product_category_name=="esporte_lazer") %>%
  separate (order_delivered_customer_date, into = c("Date", "Time"), sep = " ") %>%
  separate(Date, into = c("Year","Month", "Day"), sep = "-") %>%
  filter(Month %in% c("06","07","08")) %>%
  mutate(Month=month.name[as.numeric(Month)],Day=as.numeric(Day))

for(i in 1:dim(e)[1]){
  if(e$Day[i] %in% 1:7){
    e$Week[i]<-1
  }
  else if(e$Day[i] %in% 8:14){
    e$Week[i]<-2
  }
  else if(e$Day[i] %in% 15:21){
    e$Week[i]<-3
  }
  else if(e$Day[i] %in% 22:28){
    e$Week[i]<-4
  }
  else {
    e$Week[i]<-5
  }
}

  an_11<-e %>% group_by(Month,Week) %>%
  summarise(revenue_per_week=sum(total_cost_per_item))

  print(paste("The weeekly revenue of sales of products in category 'esporte lazer' for the months of summer are:"))
  an_11
```

Ερώτηση:Να βρείτε σε ποια κατηγορία προϊόντος αγοράζουν περισσότερο με την χρήση του τρόπου boleto στην περιοχή MG
```{r}
 f<-olist_order_payments_dataset %>%
    filter(payment_type=="boleto") %>%
    left_join(olist_orders_dataset,by='order_id') %>%
   left_join(olist_customers_dataset,by='customer_id') %>%
   filter(customer_state=="MG") %>%
   select(order_id,payment_sequential,payment_value) %>%
   full_join(a,by='order_id') %>%
   mutate(dif=payment_value-total_order_value) %>%
   na.omit() %>%
   filter(abs(dif)>1) #καταλαβαίνουμε ότι παίρνουμε όλα τα προϊόντα που αφορούν τις παραπάνω παραγγελίες
  
 an_12<-as.data.frame(olist_order_payments_dataset %>%
   filter(payment_type=="boleto") %>%
   left_join(olist_orders_dataset,by='order_id') %>%
   left_join(olist_customers_dataset,by='customer_id') %>%
   filter(customer_state=="MG") %>%
   select(order_id) %>%
   inner_join(olist_order_items_dataset,by='order_id') %>%
   left_join(olist_products_dataset,by='product_id') %>%
   group_by(product_category_name) %>%
   tally() %>%
   arrange(desc(n)) %>%
   left_join(product_category_name_translation,by='product_category_name'))

 print(paste("The category of products, with most of sales, which became with boleto and in MG, is",an_12[1,3]))
 
```


